臺灣士林地方法院刑事判決　　　　　　　95年度交訴字第54號
公　訴　人　臺灣士林地方法院檢察署檢察官
被　　　告　乙○○
　　　　　　甲○○
上列被告等因公共危險等案件，經檢察官提起公訴（94年度偵字
第5450、6203號），被告為有罪之陳述，本院合議庭裁定改行簡
式審判程序，並判決如下：
    主  文
乙○○共同連續犯強制罪，處有期徒刑參月，如易科罰金，以銀
元參佰元即新臺幣玖佰元折算壹日；又犯妨害公眾往來安全罪，
處有期徒刑肆月，如易科罰金，以銀元參佰元即新臺幣玖佰元折
算壹日，應執行有期徒刑陸月，如易科罰金，以銀元參佰元即新
臺幣玖佰元折算壹日。
甲○○共同連續犯強制罪，處有期徒刑參月，如易科罰金，以銀
元參佰元即新臺幣玖佰元折算壹日。
    事  實
一、乙○○與臺北市內湖區○○○路○ 段180 巷6 號福華商業藝
    術廣場（下稱福華廣場）管理委員會素有糾紛，竟與甲○○
    共同基於妨害他人行使權利之犯意聯絡，先於民國94年1 月
    20日11時20分許，指使甲○○將車號F6-2465 號廂型車橫停
    於福華廣場1 樓坡道停車場出口處近30分鐘，復於94年3 月
    31日9 時30分許，再次指使甲○○將車號IH-8023 號廂型車
    停放於福華廣場地下三樓停車場之單線車道入口處，至同日
    下午3 時45分許，經警到場處理始行駛離，以此方式惡意阻
    擋福華廣場住戶駕車進出，致妨害住戶駕車進出停車場之權
    利。
二、乙○○於94年6 月國民大會開會期間，意圖抗爭並製造新聞
    ，竟於94年6 月7 日8 時5 分許，故意將其所有車號
    ZV-4592 號自小客貨車橫停於臺北市士林區○○○街口南往
    北往陽明山方向之格致路單線車道上，造成交通壅塞，致上
    山車輛需跨越雙黃線駛入對向車道，而生往來之危險。經警
    據報前往處理，查悉上情。
三、案經臺北市政府警察局內湖分局、士林分局報請臺灣士林地
    方法院檢察署檢察官偵查起訴。
    理  由
一、前揭犯罪事實，業據被告乙○○、甲○○於偵查中、本院準
    備程序及審理時供認不諱（見5450號偵查卷第90至94頁、96
    年3 月14日準備程序筆錄及審判筆錄），其中犯罪事實一部
    分，經證人彭一郎於警詢時、偵查中、證人黃欽容、鄭秋欽
    於警詢時、證人吳博允、張國興於偵查中證述屬實（見5450
    號偵查卷第91至94、147 至148 、154 至155 、168 至169
    頁），復有臺北市政府警察局內湖分局文德派出所警員報告
    書2 份、94年1 月20日1 樓坡道停車場車道出口照片七張、
    94年3 月31日地下三樓停車場出入口現場照片四張在卷可資
    佐證；犯罪事實二部分，經證人朱慶榮、何皇杰於警詢時、
    偵查中證述屬實（見6203號偵查卷第82至83、138 至139 、
    142 至143 頁），復有道路交通事故現場圖一份及現場照片
    三十七張在卷可資佐證，足證被告自白與事實相符。本件事
    證明確，被告等犯行均堪認定。
二、核被告乙○○、甲○○將廂型車橫放於福華廣場停車場出入
    口，妨害住戶駕車進出停車場權利之行為，係犯刑法第304
    條第1 項之強制罪（犯罪事實一部分）；被告乙○○將其所
    有之自小客貨車橫停於單線車道上，造成交通壅塞之行為，
    係犯刑法第185 條之妨害公眾往來安全罪（犯罪事實二部分
    ）。被告等行為後，94年2 月2 日修正公布之刑法，已於95
    年7 月1 日施行，其中第2 條第1 項「行為後法律有變更者
    ，適用行為時之法律。但行為後之法律有利於行為人者，適
    用最有利於行為人之法律」之規定，係規範行為後法律變更
    所生新舊法律比較適用之準據法，於刑法修正施行後，自應
    適用前開修正後之規定，為「從舊從輕」之比較；又比較新
    舊法時，應就罪刑有關之共犯、未遂犯、想像競合犯、牽連
    犯、連續犯、結合犯，以及累犯加重、自首減輕暨其他法定
    加減原因（如身分加減）與加減例等一切情形，綜其全部罪
    刑之結果而為比較後，再適用有利於行為人之法律處斷（最
    高法院24年度上字第4634號判例意旨、最高法院95年度第8
    次刑事庭會議決議參照）。經查：(一)修正後刑法第28條關於
    成立共同正犯之標準，將原來共同正犯之共同「實施」犯罪
    ，改為共同「實行」犯罪，剔除完全未參與犯罪相關行為之
    「實行」的「陰謀共同正犯」及「預備共同正犯」，二者之
    意義及範圍固有不同，但被告二人所為之強制犯行，既均屬
    實行犯罪行為之正犯，刑法第28條之修正內容，對被告等並
    無有利或不利之影響，自不生比較新舊法之問題。(二)修正前
    刑法第56條連續犯之規定，已自修正後刑法中刪除，此刪除
    雖非犯罪構成要件之變更，但顯已影響行為人刑罰之法律效
    果，自屬法律有變更，依新法第2 條第1 項規定，比較新舊
    法結果，仍應適用較有利於被告等之行為時法律即舊法論以
    連續犯。(三)經綜合比較結果，修正前連續犯之規定，對被告
    等較有利，自應適用修正前刑法相關規定。本件被告乙○○
    與甲○○間，就犯罪事實一部分犯行，有犯意聯絡及行為分
    擔，皆為共同正犯。被告等先後二次強制犯行，時間緊接，
    所犯罪名相同，顯係基於概括犯意為之，為連續犯，應依修
    正前刑法第56條之規定以一罪論，並加重其刑。被告等一個
    強制行為，妨害福華廣場多名住戶駕車進出停車場之權利，
    為想像競合犯，應從一重處斷。被告乙○○所犯上開二罪間
    ，犯意各別，行為互殊，應予分論併罰。爰審酌被告等犯罪
    之動機、目的、手段，所生之危害，及被告等犯罪後坦承犯
    行之態度等一切情狀，就犯罪事實一部分，量處被告乙○○
    、甲○○各有期徒刑三月；就犯罪事實二部分，量處被告乙
    ○○有期徒刑四月。又被告等行為後，刑法第51條業於94年
    2 月2 日修正公布，並於95年7 月1 日施行，而修正前刑法
    第51條規定：「數罪併罰，分別宣告其罪之刑，依左列各款
    定其應執行者：」其中第5 款規定：「宣告多數有期徒刑者
    ，於各刑中之最長期以上，各刑合併之刑期以下，定其刑期
    。但不得逾二十年。」修正後刑法第51條第5 款規定：「宣
    告多數有期徒刑者，於各刑中之最長期以上，各刑合併之刑
    期以下，定其刑期。但不得逾三十年。」比較結果，修正後
    刑法並非較有利於被告乙○○，依刑法第2條 第1 項前段之
    規定，仍應依修正前刑法，定被告乙○○應執行刑為有期徒
    刑六月。另被告於犯罪時之刑法第41條第1項 前段規定：「
    犯最重本刑為五年以下有期徒刑以下之刑之罪，而受六個月
    以下有期徒刑或拘役之宣告，因身體、教育、職業、家庭之
    關係或其他正當事由，執行顯有困難者，得以一元以上三元
    以下折算一日，易科罰金。」而被告等行為時之易科罰金折
    算標準，修正前罰金罰鍰提高標準條例第2條 前段（現已刪
    除）規定，就其原定數額提高為一百倍折算一日，則被告等
    行為時之易科罰金折算標準，應以銀元三百元折算一日，經
    折算為新臺幣後，應以新臺幣九百元折算為一日。惟95年7
    月1 日修正公布施行之刑法第41條第1 項前段則規定：「犯
    最重本刑為五年以下有期徒刑以下之刑之罪，而受六個月以
    下有期徒刑或拘役之宣告者，得以新臺幣一千元、二千元或
    三千元折算一日，易科罰金。」比較修正前後之易科罰金折
    算標準，以95年7 月1 日修正公布施行前之規定，較有利於
    被告等，則應依刑法第2 條第1 項前段，適用修正前刑法第
    41條第1 項前段規定，定其折算標準。
據上論斷，應依刑事訴訟法第299 條第1 項前段、第273 條之1
第1 項，刑法第2 條第1 項前段、第28條、第185 條、第304 條
第1 項、第55條，修正前刑法第56條、第51條第5 款、第41條第
1項 前段，刑法施行法第1 條之1 ，修正前罰金罰鍰提高標準條
例第2 條，現行法規所定貨幣單位折算新臺幣條例第2 條，判決
如主文。
本案經檢察官高俊申到庭執行職務。
中　　華　　民　　國　　96　　年　　4 　　月　　11　　日
                  刑事第三庭法  官   周明鴻
以上正本證明與原本無異。
如不服本判決應於判決送達後10日內向本院提出上訴狀。
                            書記官  丁梅芬
中　　華　　民　　國　　96　　年　　4 　　月　　11　　日
